臺灣彰化地方法院民事裁定
110年度簡聲抗字第1號
抗  告  人  葉志烽  

相  對  人  中國信託商業銀行股份有限公司


法定代理人  利明献  

上列當事人間聲請停止執行事件，上訴人對於民國110年3月31日
本院彰化簡易庭110年度彰簡聲字第10號裁定提起抗告，本院裁
定如下：
    主  文
抗告駁回。
抗告費用新臺幣壹仟元由抗告人負擔。
    理  由
一、抗告意旨略以：原裁定係以抗告人對相對人提起債務人異議
    之訴，經彰化簡易庭以110年度彰簡字第169號判決駁回為由
    ，裁定駁回抗告人聲請停止執行之聲請，惟只因抗告人另對
    相對人據以強制執行之支付命令（下稱系爭支付命令）提起
    再審之訴（110年度彰再簡字第1號）判決理由為不實記載：
    抗告人於民國（下同）86年7月14日登記之戶籍地址為彰化
    縣○○鎮○○里○○路○段000號，於89年6月30日登記之戶籍地址
    為彰化縣○○市○○路000巷00弄00號，又系爭支付命令記載抗
    告人住所為彰化縣○○鎮○○里○○路○段000號，支付命令於86年
    8月8日核發，於86年8月20日送達抗告人，於86年9月11日確
    定，送達時與抗告人於86年7月14日登記之戶籍地址一致，
    故駁回抗告人之再審之訴。惟實情為：抗告人86年7月14日
    之前原戶籍地址為彰化縣○○鎮○○里○○路○段000號，86年7月1
    4日抗告人與長女葉羽潔、次女葉琳鈞搬家至彰化縣○○市○○
    路000巷00弄00號，並獨立另設一戶，抗告人為戶長。又於8
    9年6月30日全戶遷至彰化縣○○鎮○○里○○路○段000號，亦即抗
    告人於86年7月14日後即未曾在支付命令所載住所居住，支
    付命令於86年8月8日核發，86年8月20日送達，86年9月11日
    確定，當時抗告人之戶籍地址實為彰化縣○○市○○路000巷00
    弄00號，並非如再審判決所查抗告人當時戶籍地址和支付命
    令所載地址彰化縣○○鎮○○里○○路○段000號為一致，則再審之
    訴以上開錯誤之記載駁回抗告人提起債務人異議之訴，並一
    併駁回抗告人聲請停止執行之聲請，爰一併提起本件之抗告
    ，以維抗告人之權益等語。　　
二、按有回復原狀之聲請，或提起再審或異議之訴，或對於和解
    為繼續審判之請求，或提起宣告調解無效之訴、撤銷調解之
    訴，或對於許可強制執行之裁定提起抗告時，法院因必要情
    形或依聲請定相當並確實之擔保，得為停止強制執行之裁定
    ，強制執行法第18條第2項定有明文。按判決一經確定即發
    生執行之效力，除有其他正當原因外，不得率准停止執行。
    且強制執行法第18條第1項規定強制執行程序開始後，除法
    律另有規定外，不停止執行。明示以不停止執行為原則。如
    無停止執行必要，僅因債務人憑一己之意思，即可達到停止
    執行之目的，不僅與該條所定原則上不停止執行之立法意旨
    有違，且無法防止債務人或第三人濫行訴訟以拖延執行，致
    害及債權人權益。有無停止執行必要，更應審究提起回復原
    狀或異議之訴等訴訟之債務人或第三人之權利是否可能因繼
    續執行而受損害以為斷。倘債務人或第三人所提訴訟為不合
    法、當事人不適格、顯無理由，或繼續執行仍無害債權人或
    第三人之權利者，均難認有停止執行之必要(最高法院18年
    抗字第218號裁判要旨、101年台抗字第787號裁定要旨參照)
    。
三、經查：　　
　　抗告人以其向本院彰化簡易庭提起債務人異議之訴為由，聲
    請裁定停止本院109年度司執字第13614號執行事件之強制執
    行程序，惟抗告人所提債務人異議之訴事件因未陳明有何消
    滅或妨礙債權人請求之事由，業經本院以抗告人之主張在法
    律上顯無理由判決駁回其上訴，依據前述說明，前揭執行事
    件即難認有停止執行之必要。故原裁定駁回抗告人停止執行
    之聲請，於法有據。抗告意旨指摘原裁定不當，求予廢棄，
    為無理由，應予駁回。
四、結論：本件抗告為無理由，依民事訴訟法第436條之1第3項
    、第495條之1第1項、第449條第1項、第95條、第78條，裁
    定如主文。
中　　華　　民　　國　　110 　年　　6 　　月　　3 　　日
                民事第一庭    　審判長法　官　廖國佑
                                      法  官　施錫揮
                                      法  官　姚銘鴻
以上正本係照原本作成。
本裁定不得抗告。
中　　華　　民　　國　　110 　年　　6 　　月　　3 　　日
                                      書記官　陳品潔